# 请教陈版：同一控制下取得时点是否需确认外币报表折算差额？

提问人：wx_62f4d6b0b08f 时间：2023-06-02 11:18:
请教陈版：境内母公司A，境外子公司B（100%股权）和C（60%股权），B和C记账本位币不同， 12 月 31 日B从A购买C全部60%股权，C变成A的孙公司，B构成同一控制下企业合并。B和C均有编制人民币报表，取得时点B编制人民币合并报表时，是否需要 1 ）按C人民币报表的外币折算差额*60%确认其他综合收益，还是 2 ）将其计入资本公积（最终均反映A享有的C权益份额），上述不同做法将导致对C的外币报表折算差额的后续处理差异：
若是 1 ）确认外币折算差额：则A公司编制人民币合并报表时，只需要将B的相关分录调整冲回，保持原合并框架下享有的外币报表折算差额不变即可；但是若后续年度B处置C，将导致处置时点B会有此块外币折算差额转入当期损益；
若是 2 ）确认资本公积：则A公司编制人民币合并报表时，应该得将B确认的资本公积调整还原为原合并框架下A享有的外币报表折算差额？但是若后续年度B处置C，B公司合并报表的资本公积保持不变，A公司合并报表时再将对应C的外币报表折算差额转入当期损益？
上述两种做法将对后续B处置C时的处置损益影响重大，拿捏不准，请陈版主指教，若上述1/2做法中存在错误思路，也请一并指正，感谢~

回答人：chenyiwei
B的个别报表层面，按照合并日C的账面净资产（按当日汇率折算到B的本位币）的相应份额比例（60%）作为长期股权投资成本，在当天个别报表中不确认其他综合收益，与交易对价之间的差额全部计入资本公积（资本溢价）。
在B的合并报表层面，因为要视同最早期间期初起已纳入合并报表范围，故需将历史上C的报表折算到B的本位币所形成的外币折算差额（其他综合收益）也逐年体现在合并报表中并累积。

提问人：wx_62f4d6b0b08f 时间：2023-06-07 16:49:
感谢陈版。在此基础上，还有点思考希望得到您的指导：
N年后B处置C公司，B合并报表层面对应C公司按份额确认的其他综合收益外币报表折算差额累计 150 （假设合并日确认的历史累计 100 ，合并日后确认的累计是 50 ），我理解在处置C公司时，B合并报表层面要将该 150 全部转入当期投资收益？那这样的话其实在B从母公司A那里取得C股权时，A就已经把对于C公司的未实现损益（外币报表折算差额）让渡给了B，待B处置C时，B就可以将该部分外币报表折算差额转实现，从而影响B的当期损益了？

回答人：chenyiwei
是。在处置C公司时，B合并报表层面要将该 150 全部转入当期投资收益。